



<mark>M</mark>ARISOL PEÑA

FRONT-END DEVELOPER

He desarrollado mi carrera profesional en torno a la creación de productos digitales desde múltiples perspectivas como la conceptualización, la estrategia creativa, el contenido o la experiencia de usuario.

Sin miedo al desafío, ahora construyo un nuevo horizonte desde el lado más técnico como programadora Front-end.

673 00 72 49

☑ masopego@gmail.com

in Marisol Peña Gómez

masopego

FORMACIÓN

ADALAB DIGITAL

Curso Intensivo de Desarrollo Front-End // 2020

Maquetación: HTML5, CSS3, Flexbox, CSS Grid, SASS, Bootstrap.

Programación Web: Vanilla JavaScript y servicios web (APIS) de terceros,

React. etc.

Control de versiones con Git, Github.

Manejo de Slack, Trello, VS Code, Gulp, Terminal, Linter, Zeplin. Filosofía Agile y marco de trabajo Scrum

MÁSTER EN DECISION MAKING & INNOVATION

Universidad de Alcalá // 2018-2019

GRADO EN PERIODISMO

Universidad de Málaga // 2012-2016

Erasmus+: Coventry University (Reino Unido) // 2014-2015

COMPETENCIAS Y HABILIDADES

HTML5

CSS3

SCSS

JAVASCRIPT

REACT

FLEXBOX

CSS GRID

GULP

GIT

Comunicación Eficaz

Atención al detalle

Facilidad de Aprendizaje

Resolutiva

Visión Crítica

Trabajo en equipo

Inglés medio-alto



PROYECTOS

BOTANICAL PROFILE CARDS

https://github.com/Adalab/Project-PromoJ-Modulo-2-Team-5

Web grupal para generar tarjetas de visita personalizadas. Desarrollada en **HTML5, SCSS, Javascript**.

ANONYMOUS SNOW

The Cocktail // 2019-2020

https://github.com/masopego/Anonymous-Snow

Web responsive con animaciones CSS3.

Uso de ${\bf HTML5}$, ${\bf SCSS}$, ${\bf Flexbox}$, ${\bf CSS}$ ${\bf Grid}$ y ${\bf Git}$ para el control de versiones.

KAPPA TEAM

https://github.com/Adalab/Project-Promo-J-Modulo-1-Team-7-Kappa

Web grupal responsive para presentar equipos técnicos.

Desarrollada en HTML5, CSS3, Flexbox, CSS Grid, SCSS.

EXPERIENCIA PROFESIONAL

COMMUNICATION AND CONTENT SPECIALIST

Técnico de Comunicación Interna, conceptualización de ideas y redacción de contenido orientado a la experiencia de usuario en productos digitales. Gestión y

COPYWRITER AND CONTENT SPECIALIST Telefónica // 2017-2018 / 2018-2019

organización de eventos internos, contacto y gestión de proveedores.

Conceptualización y creación de copy publicitario para patrocinio cultural y deportivo. Redacción de artículos sobre tecnología, medio ambiente y ciencia para Blog ThinkBig

REDACTORA, LOCUTORA Y AYTE. PRODUCCIÓN OndaMadrid // 2017

Ayudante de Producción en "Buenos Días Madrid". Locución, realización de entrevistas y redacción de contenido para diferentes secciones.

